臺灣高雄地方法院民事判決　　　　　　　96年度簡上字第41號
上　訴　人　甲○○
被　上訴人　乙○○
上列當事人間請求損害賠償事件，上訴人對於中華民國九十五年
一月十七日本院鳳山簡易庭所為九十五年度鳳簡字第二五四○號
第一審民事簡易判決不服，提起上訴，經本院管轄之第二審合議
庭於民國九十六年五月九日言詞辯論終結，判決如下：
    主      文
原判決關於命上訴人應給付被上訴人新臺幣貳萬元及自民國九十
五年六月二日起至清償日止，按週利率百分之五計算之利息，暨
得假執行部分之裁判均廢棄。
上開廢棄部分，被上訴人在第一審之訴駁回。
第二審訴訟費用由被上訴人負擔二分之一，餘由上訴人負擔。
    事實及理由
一、被上訴人於原審起訴主張：上訴人於民國94年10月12日下午
    5 時45分許，因擺設之花盆遭被上訴人挪移以利通行，即持
    竹掃把毆擊被上訴人之腳部，致被上訴人受有右腿大腿挫傷
    瘀青與右膝挫傷等傷害，上訴人同時公然以瘋子等言語辱罵
    被上訴人，經被上訴人提起刑事傷害、公然侮辱等告訴在案
    ；而被上訴人因此身心受創，乃於刑事案件審理中提起刑事
    附帶民事訴訟，請求上訴人應賠償被上訴人新臺幣（下同）
    150,000 元之精神慰撫金（原審判決上訴人應給付被上訴人
    20,000元，被上訴人就其遭駁回部分未提起上訴）等情。嗣
    於本件上訴審理中到庭抗辯略以：因上訴人於民事簡易庭成
    立之調解條件僅履行第1 項之一半及第2 項，至於第3 項則
    沒有履行，所以被上訴人仍得向上訴人請求賠償，並聲明求
    為判決駁回上訴人之上訴等語，資為抗辯。
二、上訴意旨略以：因被上訴人搬動伊擺設於住宅旁之花盆，故
    伊才動手打人，事後關於花盆放置問題已經調解成立，也向
    被上訴人致歉，且被上訴人請求之金額過高，爰對原審判決
    不利於上訴人之裁判部分提起上訴，並聲明求為判決：(一)原
    判決不利於上訴人之部分廢棄；(二)上開廢棄部分，被上訴人
    在一審之訴駁回等語。
三、被上訴人主張兩造有於前揭時、地，因花盆放置問題而生爭
    執，後經被上訴人提起刑事傷害、公然侮辱等告訴，上訴人
    業由本院刑事庭判處傷害罪拘役30日、公然侮辱罪科罰金1
    千元確定在案等情，業據被上訴人到庭陳述明確，且經本院
    依職權調閱本院95年度簡上字第1126號、95年度簡字第2791
    號等刑事卷宗核閱無訛，復為被上訴人到庭所不爭執，應堪
    信為真實。上訴人抗辯兩造前開爭執業經調解成立，伊並已
    向被上訴人致歉，且被上訴人請求之金額過高等前詞，被上
    訴人則以：因上訴人於民事簡易庭成立之調解條件僅履行第
    1 項之一半及第2 項，至於第3 項則沒有履行，所以被上訴
    人仍得向上訴人請求賠償等情。嗣兩造於本院第二審審理中
    經協商整理爭點為：上訴人上訴有無理由？
四、本院茲就兩造上開爭點，審酌如下：
  (一)按「調解經當事人合意而成立；調解成立者，與訴訟上和解
    有同一之效力。調解有無效或得撤銷之原因者，當事人得向
    原法院提起宣告調解無效或撤銷調解之訴。」，「和解成立
    者，與確定判決有同一之效力。和解有無效或得撤銷之原因
    者，當事人得請求繼續審判。」，民訴訟法第416 條第1 項
    、第2 項、第380 條第1 項、第2 項分別定有明文，核先敘
    明。
  (一)經查，兩造前揭因花盆放置問題所生爭執，經被上訴人於刑
    事案件第一審審理中，提起刑事附帶民事訴訟請求上訴人賠
    償損害15萬元，業於第一審刑事案件審理中，經承審法官就
    刑事附帶民事訴訟部分，依職權移送本院民事簡易庭調解結
    果，業已成立調解：「一、相對人（即上訴人）願於民國九
    十五年六月五日將擺放於高雄縣鳳山市○○路29 6巷16號門
    前轉角處之花盆移除，並同意不再擺放花盆於上開處所。
    二、相對人願於民國九十五年六月五日因本件（本院95 年
    度簡字第2791號刑事案件）所造成聲請人（即被上訴人）無
    形之損害當場以言詞陳述道歉。（簽名）陳泰縈。三、相對
    人願於民國九十五年八月五日前在高雄縣鳳山市○○路29 6
    巷13號和同巷16號前，向聲請人父母陳壬子、楊菊美言詞陳
    述道歉。四、聲請人其餘請求拋棄。」在案之事實，業據本
    院依職權調閱本院96年度雄調字302 號卷宗核閱無訛，且有
    卷附本院96年度雄調字302 號調解筆錄1 份可稽。
  (三)本件兩造前揭爭執，既經法院就刑事附帶民事訴訟請求部分
    調解成立，並作成調解筆錄在卷為憑，是揆諸前開法律規定
    ，兩造間就民事損害賠償部分，已有與確定判決同一效力之
    調解筆錄可據，自不得就上開民事損害賠償部分，再訴請法
    院為實體審理判決，已至為明確。
四、綜上所述，被上訴人雖主張上訴人並未履行部分調解條件，
    然此僅屬被上訴人得依前開調解件請求強制行執行之範疇，
    惟本件損害賠償事件，既已經調解成立，原審仍遽為上訴
    人應給付被上訴人貳萬元及自95年6 月2 日起至清償日止，
    按週利率百分之五計算之利息，暨得假執行之裁判，於法即
    有未合。上訴意旨雖未指摘及此，然原判決既有如上可議之
    處，自應由本院予以廢棄改判如主文第1 項、第2 項所示。
五、據上論結，本件上訴為有理由，依民事訴訟法第436 條之1
    第1 項、第450 條、第78條，判決如主文。
中　　華　　民　　國　　96　　年　　5 　  月    23    日
                  民事第七庭  審判長法　官　林玉心
                                    法　官　林勇如
                                    法　官　柯盛益
正本係照原本作成。
本判決不得上訴。
中　　華　　民　　國　　96　　年　　5 　  月　  23　  日
                                    書記官　劉法萱
